臺灣臺北地方法院刑事判決　　　　　　 100年度易字第1878號
公　訴　人　臺灣臺北地方法院檢察署檢察官
被　　　告　林彥霖
上列被告因毒品危害防制條例案件，經檢察官提起公訴（100 年
度毒偵字第1434號），嗣於準備程序中，被告就被訴事實為有罪
之陳述，經告以簡式審判之要旨，並聽取當事人意見後，本院裁
定由受命法官獨任進行審判程序，並判決如下：
    主  文
林彥霖施用第二級毒品，累犯，處有期徒刑參月，如易科罰金，
以新臺幣壹仟元折算壹日。扣案含有第二級毒品甲基安非他命成
分之白色透明結晶壹包（驗餘淨重零點壹陸陸捌公克，含外包裝
壹只）均沒收銷燬之。扣案之玻璃球吸食器壹組沒收之。
    事  實
一、林彥霖（原名蘇彥霖，於民國99年6 月10日改名林彥霖）前
    於95年間，因竊盜案件，經臺灣板橋地方法院以95年度簡字
    第2620號判決判處有期徒刑4 月確定，於95年8 月3 日易科
    罰金執行完畢（此部分構成累犯），復於97年間，因施用第
    二級毒品案件，經臺灣板橋地方法院以97年度毒聲字第1036
    號裁定送勒戒處所觀察、勒戒後，認有繼續施用毒品傾向，
    經同法院以97年度毒聲字第1620號裁定令入戒治處所施以強
    制戒治，嗣因認無繼續戒治之必要，於98年5 月4 日因強制
    戒治期滿釋放出監，再於99年間因施用第二級毒品案件，經
    本院以99年度易字第536 號判決處有期徒刑3 月確定（此部
    分不構成累犯）。詎猶不知戒斷毒癮，明知甲基安非他命為
    第二級毒品，不得非法施用、持有，竟於上開強制戒治執行
    完畢釋放後5 年內，仍基於施用第二級毒品甲基安非他命之
    犯意，於100 年4 月27日晚間10時許，在其租用而停置於新
    北市土城區城林橋下堤防邊之自用小客車內，以將第二級毒
    品甲基安非他命（起訴書誤載為安非他命）置入玻璃球燒烤
    後，吸食煙霧之方式施用1 次，嗣於翌日（即28日）晚間8
    時10分許，為警在臺北市中山區○○○路與民權東路口查獲
    ，並扣得其持有之吸食器1 組、甲基安非他命（起訴書誤載
    為安非他命）1 小包（淨重0.167 公克、驗餘淨重0.1668公
    克），經採其尿液送驗呈安非他命、甲基安非他命陽性反應
    。
二、案經臺北市政府警察局中山分局報請臺灣臺北地方法院檢察
    署檢察官偵查起訴，嗣於準備程序中，被告就被訴事實為有
    罪之陳述，經告以簡式審判之要旨，並聽取當事人意見後，
    本院裁定由受命法官獨任進行審判程序。
    理  由
一、本件被告林彥霖所犯係死刑、無期徒刑、最輕本刑為3 年以
    上有期徒刑以外之罪，其於本院準備程序中就被訴事實為有
    罪之陳述，經受命法官告知簡式審判程序之旨，並聽取其與
    公訴人之意見後，認無不得或不宜改依簡式審判程序進行之
    情形，爰依刑事訴訟法第273 條之1 第1 項規定，裁定本件
    由受命法官獨任進行簡式審判程序，合先敘明。
二、訊據被告對上揭犯行坦承不諱，且被告於100 年4 月29日所
    採之尿液，經送往具有專門鑑定尿液中有無毒品成分之台灣
    尖端先進生技醫藥股份有限公司以酵素免疫法、氣相層析質
    譜法檢驗確認結果，均呈安非他命類以及安非他命、甲基安
    非他命陽性反應，此有該公司100 年5 月13日濫用藥物檢驗
    報告暨結文、臺北市政府警察局偵辦毒品案件尿液檢體委驗
    單各乙份附卷可稽（見偵查卷第59至61頁），復有白色透明
    結晶1 包（淨重0.167 公克、驗餘淨重0.1668公克）、玻璃
    球吸食器1 組扣案可佐，該白色透明結晶1 包經送交通部民
    用航空局航空醫務中心鑑定，檢出甲基安非他命成分，有扣
    押物品清單、贓證物相片2 張、上開醫務中心100 年5 月11
    日航藥鑑字第1002703 號毒品鑑定書存卷可證（見偵查卷第
    18、21、58頁，本院卷第一宗第17、19頁），足認被告任意
    性自白與事實相符。至公訴意旨固認被告係施用第二級毒品
    安非他命，然查，被告之尿液與被告自承其所施用之扣案白
    色透明結晶，均檢出甲基安非他命成分等情已如前述，足徵
    被告係施用甲基安非他命，而非安非他命，起訴書顯僅為誤
    載，附此敘明。本件事證明確，被告犯行堪予認定。
三、核被告所為，係犯毒品危害防制條例第10條第2 項之施用第
    二級毒品罪。被告持有第二級毒品甲基安非他命之行為，應
    為其施用之高度行為所吸收，不另論罪。被告有如事實欄一
    所載之施用毒品、犯罪與刑之執行紀錄等情，有臺灣高等法
    院被告前案紀錄表1 份可按，其於有期徒刑執行完畢後5 年
    內，再犯本件有期徒刑以上之罪，為累犯，應依刑法第47條
    第1 項之規定，加重其刑。至被告於本院準備程序中雖陳稱
    伊要檢舉綽號為「小明」之藥頭云云（見本院卷第二宗第14
    頁）；惟犯毒品危害防制條例第10條之罪，供出毒品來源，
    因而查獲其他正犯或共犯者，始得減輕或免除其刑，同條例
    第17條第1 項規定甚明；經查，被告於警詢、偵查中均未據
    實供出毒品來源，於本院準備程序中始為之等情，經被告自
    承在卷（見本院卷第二宗第32頁），是偵查機關自無從因而
    查獲本件毒品來源，揆諸上開法律規定，自不得據以減輕或
    免除其刑，附此敘明。爰審酌被告前已有施用毒品之不良素
    行，歷經觀察、勒戒、強制戒治以及1 次審判程序後猶施用
    之，顯見其戒毒意志不堅，本不宜寬貸，惟念其施用毒品乃
    自戕一己之身體健康，對社會造成之危害尚非直接鉅大，且
    其犯後坦承犯行，態度良好，及其智識程度、家庭經濟狀況
    等一切情狀，量處如主文所示之刑，並諭知易科罰金之折算
    標準。扣案之白色透明結晶1 包，確係第二級毒品甲基安非
    他命（淨重0.167 公克，驗餘淨重0.1668公克），業如前述
    ，爰依毒品危害防制條例第18條第1 項前段宣告沒收銷燬之
    。另包裹上開毒品之外包裝袋1 只，因其上殘留之毒品難以
    析離，且無析離之實益與必要，應視同毒品，沒收銷燬之；
    又送驗耗損部分之毒品（0.0002公克），因已滅失，爰不另
    宣告沒收銷燬；扣案之玻璃球吸食器1 組，檢察官固聲請宣
    告沒收銷燬，惟查無證據可證該吸食器係毒品危害防制條例
    第18條第1 項前段應沒收銷燬之物，然該吸食器為被告所有
    供本件施用第二級毒品甲基安非他命所用之物，業據其供述
    在卷，爰依刑法第38條第1 項第2 款前段規定宣告沒收。
據上論斷，應依刑事訴訟法第273 條之1 第1 項、第299 條第1
項前段，毒品危害防制條例第10條第2 項、第18條第1 項前段，
刑法第11條、第47條第1 項、第41條第1 項前段、第38條第1 項
第2款前段，判決如主文。
本案經檢察官蘇振文到庭執行職務
中    華    民    國   100    年    12    月    15    日
                  刑事第十五庭  法  官  石千
上正本證明與原本無異。
如不服本判決應於收受送達後10日內向本院提出上訴書狀，並應
敘述具體理由；其未敘述上訴理由者，應於上訴期間屆滿後20日
內向本院補提理由書（均須按他造當事人之人數附繕本）「切勿
逕送上級法院」。
                                書記官  陳宏璋
中    華    民    國   100    年    12    月    15    日
附錄論罪法條
毒品危害防制條例第10條
施用第一級毒品者，處 6 月以上 5 年以下有期徒刑。
施用第二級毒品者，處 3 年以下有期徒刑。